臺灣彰化地方法院刑事判決
111年度交易字第177號
公  訴  人  臺灣彰化地方檢察署檢察官
被      告  劉嘉銘


上列被告因過失傷害，經檢察官提起公訴（110年度調院偵字第8
號），本院判決如下：
    主  文
劉嘉銘犯汽車駕駛人無駕駛執照駕車過失傷害罪，處拘役伍拾日
，如易科罰金，以新臺幣壹仟元折算壹日。
　　事  實
一、劉嘉銘於民國110年3月1日下午5時2分許，無照駕駛車牌號
    碼0000-00號自用小客車，沿彰化縣員林市山腳路1段由北往
    南方向行駛，行經山腳路1段與員南路交岔路口時，本應注
    意汽車行駛至交岔路口，其行進應遵守燈光號誌，遇閃光黃
    燈號誌時，車輛應減速接近，並注意車前狀況，且依當時天
    候晴、日間自然光線、柏油路面乾燥、無缺陷，號誌正常，
    並無不能注意之情事，竟疏未注意而貿然直行，適有甲○○騎
    乘車牌號碼000-000號普通重型機車沿員林市員南路由東往
    西行駛至該路口，依交通指揮人員指揮駛入路口往左轉彎，
    兩車因而發生碰撞，致甲○○受有右側遠端鎖骨粉碎性骨折之
    傷害。嗣經員警據報到場處理，劉嘉銘向員警告知其係肇事
    者，並接受裁判，始查悉上情。
二、案經甲○○訴由彰化縣警察局員林分局報告臺灣彰化地方檢察
    署檢察官偵查起訴。　　
　　理  由
一、本判決所引用被告劉嘉銘以外之人於審判外之陳述，公訴人
    、被告迄於本院言詞辯論終結前，均未聲明異議，且於本院
    審理時同意有證據能力，本院審酌該等供述證據作成及取得
    之狀況，並無違法、不當或顯不可信之情形，且認為以之作
    為證據應屬適當，依刑事訴訟法第159條之5規定，有證據能
    力。而非供述證據部分，並無證據顯示係實施刑事訴訟程序
    之公務員違背法定程序所取得之證據，亦無顯有不可信之情
    況或不得作為證據之情形，故具有證據能力。　　
二、上揭犯罪事實，業據被告於警詢、偵查、本院審理中均坦承
    不諱，核與告訴人甲○○於警詢及偵查中之證述相符，並有員
    生醫院診斷證明書、彰化縣警察局舉發違反道路交通管理事
    件通知單、道路交通事故現場圖、道路交通事故調查報告表
    (一)、(二)-1、現場照片、監視器翻拍照片、公路監理電子
    閘門資料、車輛詳細資料報表、彰化縣警察局道路交通事故
    肇事人自首情形紀錄表、交通部公路總局臺中區監理所彰化縣
    區車輛行車事故鑑定會彰化縣區0000000案鑑定意見書、交通部
    公路總局臺中區監理所111年1月20日彰鑑字第11000000號函
    等資料在卷可稽，足認被告自白與事實相符，可以採信。本
    案事證明確，被告犯行堪以認定，應依法論科。
三、按道路交通管理處罰條例第86條第1項關於汽車駕駛人無駕
    駛執照駕車、酒醉駕車、吸食毒品或迷幻藥駕車、行駛人行
    道或行經行人穿越道不依規定讓行人優先通行，因而致人受
    傷或死亡，依法應負刑事責任者，加重其刑至二分之一之規
    定，係就刑法第284條第1項前段之過失傷害罪之基本犯罪類
    型，對於加害人為汽車駕駛人，於從事駕駛汽車之特定行為
    時，因無照駕駛致人受傷之特殊行為要件予以加重處罰，已
    就該罪犯罪類型變更之個別犯罪行為予以加重，而成另一獨
    立之罪名，自屬刑法分則加重之性質。查被告於本案發生時
    ，其普通小客車駕駛執照已註銷，仍駕駛普通小客車行駛於
    道路上，為無照駕駛，是核被告所為，係犯道路交通管理處
    罰條例第86條第1項、刑法第284條前段之汽車駕駛人無駕駛
    執照駕車過失傷害罪，並應依道路交通管理處罰條例第86條
    第1項之規定加重其刑。又被告肇事後，於員警前往現場處
    理時，在場承認為肇事人一節，有彰化縣警察局道路交通事
    故肇事人自首情形紀錄表可佐足認被告合於自首要件，爰依
    刑法第62條前段之規定減輕其刑，並依法先加後減之。
四、爰審酌被告行經交岔路口遇閃光黃燈，未減速接近，小心通
    過，造成本件交通事故，使告訴人受傷，行為實有不該，兼
    衡被告犯罪後坦承犯行，然與告訴人就賠償金額尚有落差，
    調解未成立，並考量被告本案過失之情節(被告為肇事次因
    ，指揮人員指揮不當為肇事主因)、告訴人所受傷勢，及被
    告陳稱高中肄業、打零工維生、須扶養2名未成年子女之家
    庭經濟生活狀況等一切情狀，量處如主文所示之刑，並諭知
    易科罰金之折算標準。　　
據上論斷，應依刑事訴訟法第299條第1項前段，判決如主文。
本案經檢察官吳宇軒提起公訴，檢察官鄭安宇到庭執行職務。
中　　華　　民　　國　　111 　年　　5 　　月　　31　　日
                  刑事第三庭    法  官  胡佩芬
以上正本證明與原本無異。　　　　　　　　　
如不服本判決應於收受判決後20日內向本院提出上訴書狀，並應
敘述具體理由；其未敘述上訴理由者，應於上訴期間屆滿後20日
內向本院補提理由書（均須按他造當事人之人數附繕本）「切勿
逕送上級法院」。
告訴人或被害人如對本判決不服者，應具備理由請求檢察官上訴
，其上訴期間之計算係以檢察官收受判決正本之日期為準。
中　　華　　民　　國　　111 　年　　5 　　月　　31　　日
                                書記官  林明俊
附錄本案論罪科刑法條：
中華民國刑法第284條
因過失傷害人者，處1年以下有期徒刑、拘役或10萬元以下罰金
；致重傷者，處3年以下有期徒刑、拘役或30萬元以下罰金。
道路交通管理處罰條例第86條第1項
汽車駕駛人，無駕駛執照駕車、酒醉駕車、吸食毒品或迷幻藥駕
車、行駛人行道或行經行人穿越道不依規定讓行人優先通行，因
而致人受傷或死亡，依法應負刑事責任者，加重其刑至二分之一
。